【裁判字號】    98,簡,34
【裁判日期】    980309
【裁判案由】    毒品危害防制條例
【裁判全文】
臺灣桃園地方法院刑事判決                98年度簡字第34號
公  訴  人  臺灣桃園地方法院檢察署檢察官
被      告  甲○○
上列被告因違反毒品危害防制條例案件，經檢察官提起公訴（92
年度毒偵字第3377號），經本院裁定改依簡易判決處刑，爰不經
通常審判程序，逕以簡易判決處刑如下：
    主  文
甲○○施用施用第二級毒品，處有期徒刑月，如易科罰金，以
銀元佰元即新臺幣玖佰元折算壹日。
    事  實
一、甲○○前因施用毒品案件，於民國91年4 月14日強制戒治期
    滿，由桃園地方法院檢察署檢察官於91年8 月21日，以91年
    度戒偵字第435 號不起訴處分確定，詎其猶未戒除毒癮，於
    前揭強制戒治執行完畢釋放後5 年內，復基於施用第二級毒
    品安非他命之犯意，於92年8 月20日晚間6 時採尿前回溯96
    小時內某時，在不詳地點，施用第二級毒品安非他命1 次，
    嗣於同年8 月20日為警持搜索票查獲甲○○所另涉之恐嚇取
    財案件，並經警採集其尿液送驗結果，呈安非他命陽性反應
    ，因而查悉上情。
二、案經台北市政府警察局中山分局移送台灣桃園地方法院檢察
    署檢察官偵查起訴。
    理  由
一、訊據被告甲○○對於上揭犯罪事實均坦承不諱（見本院98年
    度易緝字第12號98年2 月26日訊問筆錄第2 頁），被告為警
    查獲時，經採集其尿液結果，亦呈安非他命之陽性反應，此
    有台北市立療養院92年9 月4 日所出具之煙毒尿液檢驗報告
    1 份在卷可稽（參見臺灣桃園地方法院檢察署92年度毒偵字
    第3377號卷第9 頁），足認被告於本院訊問時出於任意性之
    自白與事實相符，從而本件事證明確，被告犯行已堪認定。
二、被告前於91年間因施用毒品案件，經本院裁定令入勒戒處所
    觀察、勒戒後，認有繼續施用毒品之傾向，經本院裁定令入
    令入戒治處所施以強制戒治，於91年4 月14日強制戒治執行
    完畢釋放出所，並由臺灣桃園地方法院檢察署檢察官以91年
    度戒偵字第435 號為不起訴處分確定等情，有臺灣高等法院
    被告前案紀錄表1 份附卷可憑（見本院卷），其於強制戒治
    執行完畢釋放後，5 年內再犯施用安非他命毒品之罪，核其
    所為，係犯毒品危害防制條例第10條第2 項之施用第二級毒
    品罪。其持有第二級毒品之低度行為，應分別為其施用第二
    級毒品之高度行為所吸收，均不另論罪。爰審酌被告犯後坦
    承犯行而態度良好、施用毒品係戕害自身健康，對他人並不
    生重大危害及其他一切情狀，量處如主文所示之刑，並諭知
    易科罰金之折算標準。又關於有期徒刑易科罰金之折算標準
    ，被告於92年間施用第二級毒品安非他命之犯罪行為時，當
    時之刑法第41條原規定：「犯最重本刑為3 年以下有期徒刑
    以下之刑之罪，而受6 月以下有期徒刑或拘役之宣告，因身
    體、教育、職業或家庭之關係，執行顯有困難者，得以1 元
    以上3 元以下折算1 日，易科罰金」，而依當時有效之罰金
    罰鍰提高標準條例第2 條（已於95年7 月1 日刪除生效）前
    段規定，就上開數額提高為100 倍折算1 日，亦即被告此部
    分行為時之刑法第41條所規定之易科罰金折算標準，係以銀
    元100 元至300 元折算1 日，依現行法規所定貨幣單位折算
    新臺幣條例第2 條規定折算為新臺幣後，係以新臺幣300 元
    至900 元折算1 日；被告此部分行為後，刑法第41條先於90
    年1 月4 日修正，並經總統於90年1 月10日公布施行，該次
    修正之刑法第41條第1 項前段規定：「犯最重本刑為5 年以
    下有期徒刑以下之刑之罪，而受6 個月以下有期徒刑或拘役
    之宣告，因身體、教育、職業、家庭之關係或其他正當事由
    ，執行顯有困難者，得以1 元以上3 元以下折算1 日（提高
    數額同上），易科罰金」，亦即該次修正條文將得易科罰金
    之罪，擴大適用於最重本刑為5 年以下有期徒刑之罪；嗣刑
    法第41條再於94年2 月2 日修正公布，並於95年7 月1 日施
    行迄今，現行刑法第41條第1 項前段規定：「犯最重本刑為
    5 年以下有期徒刑以下之刑之罪，而受6 個月以下有期徒刑
    或拘役之宣告者，得以新臺幣1,000 元、2,000 或3,000 元
    折算1 日，易科罰金」，亦即現行刑法第41條第1 項前段所
    規定之易科罰金折算標準，係以新臺幣1,000 元、2,000 元
    或3,000 元折算1 日；比較上開新舊法之結果，應以94年2
    月2 日修正前之規定，較有利於被告，依前揭刑法第2 條第
    1 項但書之規定，自應適用94年2 月2 日修正前刑法第41條
    第1 項前段、修正前罰金罰鍰提高標準條例第2 條規定，諭
    知易科罰金之折算標準（被告其餘犯行所宣告有期徒刑之易
    科罰金折算標準，依前述同一理由，亦同其結論）。再被告
    犯罪行為雖係在96年4 月24日以前，惟被告於93年6 月29日
    經本院以93年桃院興刑美緝字第481 號予以通緝，係中華民
    國九十六年罪犯減刑條例施行前經通緝，被告未於96年12月
    31日前自動歸案接受審判，依中華民國九十六年罪犯減刑條
    例第5 條之規定，不得減輕其刑，附此敘明。
三、據上論斷，應依刑事訴訟法第449 條第2 項、第3 項、第
    299 條第1 項前段，毒品危害防制條例第10條第2 項，刑法
    第11條前段、修正前刑法第41條第1 項，修正前罰金罰鍰提
    高標準條例第2 條，，逕以簡易判決處如主文所示之刑。
四、本件係於被告表明願受科刑之範圍內處刑，依刑事訴訟法第
    455 條之1 第2 項規定，被告不得上訴；檢察官如不服本判
    決，得自收受送達之日起10日內，向本院提起上訴。
中    華    民    國    98    年    3     月    9     日
                  刑事第五庭審判長  法  官   江春瑩
以上正本證明與原本無異。
如不服本判決應於收受判決後10日內向本院提出上訴書狀，並應
敘述具體理由。其未敘述上訴理由者，應於上訴期間屆滿後20日
內向本院補提理由書 (均須按他造當事人之人數附繕本)「 切勿
逕送上級法院」。
                                    書記官   羅婉榕
中    華    民    國    98    年    3     月    9     日
附錄本件論罪科刑法條全文
毒品危害防制條例第10條
施用第一級毒品者，處 6 月以上 5 年以下有期徒刑。
施用第二級毒品者，處 3 年以下有期徒刑。


司法院資訊處製作；財團法人民間司法改革基金會備份。
